# 无偿划拨是否可以按照成本法不考虑损益

提问人：ELf大人 时间：2020-09-30 19:33:06
ABC及我公司全部是甲集团同一控制下的企业，ABC三家公司都对小a企业投资 100 万，我公司对小a企业投资 500 万，那我公司若接受三家公司无偿划转过来的股份比例应该怎么入账，他们三家之前都是按 100 万确认为可供出售金融资产，从没确认过投资损益。a公司目前权益为负值。按照他们账面数划拨过来可以么

回答人：chenyiwei
如果你公司此前控制小a企业，其他各方均为该企业的少数股东，则你公司在接受其他小股东划入的股权时，应首先要求其他小股东（划出方）对该项金融资产进行减值测试和计提减值准备（有可能全额计提准备），然后将扣减减值准备后的账面价值作为确认划入股权投资账面价值的基础，确认为长期股权投资成本，并贷记资本公积。
同时，对本企业原持有的对小a企业的股权投资，也应当按照相同的基础进行减值测试并计提减值准备。对这部分已持有投资的减值计提影响本企业的损益。